【裁判字號】    98,易,455
【裁判日期】    981218
【裁判案由】    傷害等
【裁判全文】
臺灣基隆地方法院刑事判決               98年度易字第455號
公  訴  人  臺灣基隆地方法院檢察署檢察官
被      告  庚○○
上列被告因傷害等案件，經檢察官提起公訴（98年度偵緝字第27
9 號），本院判決如下：
    主  文
庚○○共同傷害人之身體，處有期徒刑伍月，如易科罰金，以新
臺幣壹仟元折算壹日；又共同損壞如附表所示他人之物，足以生
損害於他人，處有期徒刑月，如易科罰金，以新臺幣壹仟元折
算壹日。應執行有期徒刑陸月，如易科罰金，以新臺幣壹仟元折
算壹日。
    事  實
一、庚○○在服役期間( 於民國97年6 月11日起至98年4 月1 日
    止，在宜蘭某部隊服役）之98年2 月14日凌晨某時許，邀約
    王信智、羅志奇、周裕晏、綽號「滷蛋」、「Y 凱」之何穎
    凱、「阿儒」、「妹妹」、「小寶」、「阿新」、「張錦祥
    」、「李佑仁」等共計20餘人，至臺北縣金山鄉遊玩，由庚○○騎乘P6V-971 號機車，其他人則分乘機車前往，於同日
    凌晨3 時40分許，庚○○等人行駛至距離金山鄉○○道路與
    中華路101 巷口約200 公尺處之「7 -11 」便利超商時，見
    乙○○、辛○○、己○○、戊○○、丁○○、壬○○、甲○○及3 名女性友人等一行人亦騎乘7 台機車停駛在上開便利
    超商前吃東西，其間，因庚○○車隊人員中有人因故與乙○○車隊人員發生口角衝突，嗣乙○○車隊人員於口角衝突後
    ，即騎乘機車朝陽明山方向騎去，庚○○見狀，為替所屬車
    隊人員出氣，乃一人先行騎乘機車尾隨在後，見乙○○方面
    人員在金山鄉○○路101 巷口集結，乃趨前與乙○○車隊中
    人員己○○理論，並因而發生口角，庚○○乃騎乘機車返回
    上開「7-11」便利商店前，並向同行人員稱「走，彎家」（
    台語），是同行之李佑仁、綽號「阿儒」及「滷蛋」等約10
    餘人即與庚○○各基於傷害及毀損之單一整體犯意聯絡，即
    騎乘機車（計約10台機車），隨同庚○○前往乙○○車隊所
    在之中華路101巷口，並將乙○○車隊圍住，然後庚○○將
    機車騎到乙○○身旁，下車走到乙○○旁，並用手指向乙○○，對著其他在場之人稱：「就是他，就是他。」等語，旋
    持自地上拾得之水管1 條，朝乙○○頭部正面揮打，因乙○○頭載安全帽，頭部並未受傷，然後再用拳腳攻擊乙○○，
    「滷蛋」等人見狀亦分別出手攻擊毆打乙○○；辛○○見情
    況危急，衝過去抱住乙○○，「滷蛋」等人則分持現場不知
    何人所有之大鎖、機車避震器等人攻擊毆打辛○○；庚○○
    再朝己○○機車旁走去，一面出言稱：「你再囂張啊（台語
    ）！」等語，並一面從地上拾起不知何人所有之安全帽，毆
    打己○○臉部，乙○○、辛○○、己○○3 人因遭庚○○車
    隊人員約10餘人之毆打，致乙○○受有左前臂挫傷之傷害；
    辛○○受有右手挫傷及雙肩挫傷瘀青等傷害；己○○受有右
    上第二門齒斷裂及口腔黏膜破損等傷害，另方面，庚○○及
    「滷蛋」等10餘人復再以徒手或持不詳工具，以敲打乙○○
    、辛○○、己○○、戊○○、丁○○、壬○○、甲○○等人
    之機車，或是將機車丟到田裡之方式，損壞乙○○、辛○○
    、己○○、戊○○、丁○○、壬○○、甲○○等人機車的車
    殼、避震器等零件，足以生損害於如附表所示乙○○等人（
    機車車主及毀損情形詳如附表所示）。
二、案經乙○○、辛○○、己○○、戊○○、丁○○、壬○○、
    甲○○訴由臺北縣政府警察局金山分局報告臺灣基隆地方法
    院檢察署檢察官偵查後起訴。
    理  由
壹、程序事項（關於證據能力）：
    按被告以外之人於審判外之言詞或書面陳述，除法律有規定
    者外，不得作為證據。又被告以外之人於審判外之陳述，雖
    不符合同法第159條之1至第159條之4之規定，但經當事人於
    審判程序同意作為證據，法院審酌該言詞陳述或書面陳述作
    成時之情況，認為適當者，亦得為證據。當事人、代理人或
    辯護人於法院調查證據時，知有第159條第1項不得為證據之
    情形，而未於言詞辯論終結前聲明異議者，視為有前項之同
    意，刑事訴訟法第159條第1項及第159條之5分別定有明文。
    本件檢察官及被告於言詞辯論終結前，就本件卷內被告以外
    之人於審判外之陳述（包括人證、書證），於本院審理時均
    表示不爭執，且同意做為證據，經本院審酌該等證據之做成
    情況，核無違法取證或其他瑕疵，認均適為本案認定事實之
    依據，依刑事訴訟法第159 條之5 規定，均有證據能力。
貳、實體事項：
一、上開事實，業據被告庚○○於本院審理時坦承在卷，核與證
    人即告訴人兼被害人乙○○（見98年度偵字第1372號卷第10
    -12 頁、第109-110 頁）、辛○○（見同前偵卷第16-18 頁
    、第112 頁）、己○○（見同前偵卷第21-23 頁、第113-11
    4 頁）、戊○○（見同前偵卷第26-28 頁、第114 頁）、丁○○（見同前偵卷第30-31 頁、第113 頁）、壬○○（見同
    前偵卷第33-34 頁、第114 頁）、甲○○（見同前偵卷第35
    -36 頁、第113 頁）等人於警詢及偵訊時所證情節大致相符
    ，且據證人羅志奇（見98年度偵字第1372號卷第193-194 頁
    ；98年度偵緝字第279 號卷第36頁）、王信智（見98年度偵
    字第1372號卷第186-188 頁；98年度偵緝字第279 號卷第36
    頁）、何穎凱（見98年度偵緝字第279 號卷第59-60 頁）、
    周裕晏（見98年度偵緝字第279 號卷第59-60 頁）等人於警
    詢、偵訊時證述在卷，復有乙○○、辛○○、己○○之財團
    法人北海岸金山醫院診斷丙種證明書3 紙（見98年度偵字第
    1372號卷第15頁、第19頁、第24頁）、乙○○等人機車毀損
    送修之機車修理估價登記表影本7 紙（見同上偵卷第13-14
    頁、第20頁、第25頁、第29頁、第32頁、第37頁）、案發現
    場照片8 張（見同上偵卷第51-52 頁，第54-55 頁）、告訴
    人乙○○等7 人受傷及機車毀損照片共25張（見同上偵卷第
    141- 146頁）、網路部落格資料1 份（見同上偵卷第124-14
    0 頁）及告訴人乙○○等7 人手繪現場圖1 紙（見同上偵卷
    第123 頁）等存卷可稽，被告之自白核與事實相符，可以採
    信。綜上，本案事證明確，被告之犯行均堪認定，應依法論
    科。
二、核被告毆打乙○○、辛○○、己○○等人成傷之行為，係犯
    刑法第277 條第1 項之傷害罪；又其損壞乙○○、辛○○、
    己○○、戊○○、丁○○、壬○○及甲○○等7 人機車部分
    ，則係犯刑法第354 條之毀損罪。被告上開所犯，與同行之
    李佑仁、綽號「阿儒」及「滷蛋」等約10餘人，有犯意聯絡
    及行為分擔，均為共同正犯。又因上開與被告共犯之人查無
    年籍資料可佐，是本院依罪疑有利被告原則，認定與被告共
    犯之人均屬成年人。又被告庚○○係在與被害人張和勳發生
    口角衝突後，遂邀同同行之車隊友人約10餘人，前去與乙○○、張和勳所屬車隊人員，因而發生毆打乙○○、辛○○、
    張和勳等3 人及損壞乙○○、辛○○、己○○、戊○○、丁○○、壬○○、甲○○等7 人之事情，以此情節而論，被告
    及與其共同參與毆打乙○○等3 人及損壞乙○○等7 人機車
    之人間，顯係各基於單一整體之傷害犯意及毀損犯意，而接
    續毆打乙○○等3 人及損壞乙○○等7 人之機車，是被告就
    傷害乙○○等3 人之各個舉止，應合併視為單一的之1 個傷
    害行為，就損壞乙○○等7 人機車之各個舉止，亦應合併視
    為單一的1 個毀損行為。被告以單一之傷害及毀損行為，分
    別傷害乙○○等3 人及損壞乙○○等7 人之機車，各觸犯構
    成要件相同之數罪名，均應依相像競合之例，各從一重之刑
    法第277 條第1 項傷害罪、第354 條毀損罪之1 罪論。被告
    上開所犯傷害罪及毀損罪，犯意各別，行為不同，應予分論
    併罰。檢察官認被告就傷害乙○○等3 人及損壞乙○○等7
    人機車部分，應論以3 次傷害行為及5 次毀損行為，並予以
    分論併罰部分，尚有未合，應予更正。末以被告持以毆打乙○○之水管1 條，雖係被告拾得而屬其所有，然因未據扣案
    ，為免將來執行困難，爰不予以宣告沒收。爰審酌被告因細
    故即夥眾毆打被害人乙○○等人，並任意搗損乙○○等人之
    機車，行為甚屬不該，並衡酌被告行為手段、乙○○等人所
    受之傷勢、機車受損程度，暨被告犯後於本院審理時始坦承
    犯行，其雖有意賠償乙○○等人所受之損害，但因賠償金額
    未達共識，而未能達成和解等一切情狀，分別量處如主文所
    示之刑及諭知易科罰金之折算標準，並定其應執行之刑及易
    科罰金之折算標準。
據上論斷，應依刑事訴訟法第284 條之1 、第299 條第1 項前段
，刑法第28條、第277 條第1 項、第354 條、第55條前段、第41
條第1 項前段、第51條第5 款，刑法施行法第1 條之1 ，判決如
主文。
本案經檢察官丙○○到庭執行職務。
中    華    民    國    98    年    12    月    18    日
                刑事第一庭法  官  劉桂金
以上正本證明與原本無異。
如不服本判決應於收受送達後10日內向本院提出上訴書狀，並應
敘述具體理由；其未敘述上訴理由者，應於上訴期間屆滿後20日
內向本院補提理由書(均須按他造當事人之人數附繕本)「切勿逕
送上級法院」。
中    華    民    國    98    年    12    月    18    日
                          書記官  劉如純
附錄本案論罪法條：
中華民國刑法第277條第1項
傷害人之身體或健康者，處3 年以下有期徒刑、拘役或1 千元以
下罰金。
中華民國刑法第354條
毀棄、損壞前二條以外之他人之物或致令不堪用，足以生損害於
公眾或他人者，處2 年以下有期徒刑、拘役或5 百元以下罰金。
附表：機車毀損情形一覽表
    ┌───┬─────────┬──────────┐
    │ 編號 │ 機車車主/車號    │  受損情形          │
    ├───┼─────────┼──────────┤
    │  一  │乙○○            │前避震、碟盤、前後輪│
    │      │車號P6L-826號重型 │框、長鉗、全車殼12塊│
    │      │機車              │、大燈殼、前後方向燈│
    │      │                  │、菲利普燈泡、後照鏡│
    │      │                  │、煞車拉桿、手把握套│
    │      │                  │、油門線、後避震、排│
    │      │                  │氣管、電子儀表板、鋁│
    │      │                  │合金側支架、車台更換│
    │      │                  │、車手、鋁合金三角台│
    │      │                  │、汽缸、曲軸等      │
    ├───┼─────────┼──────────┤
    │  二  │辛○○            │方向燈、大燈、排氣管│
    │      │車號K7B-263重型機 │、拉桿、引擎整理、汽│
    │      │車                │缸、前避震等        │
    ├───┼─────────┼──────────┤
    │  三  │己○○            │全車殼、大燈殼、煞車│
    │      │車號8HS-892重型機 │拉桿、後照鏡、前避震│
    │      │車                │、後避震、輪框、排氣│
    │      │                  │管、汽缸等          │
    ├───┼─────────┼──────────┤
    │  四  │戊○○            │全車殼、前避震、碟盤│
    │      │車號CVX-202重型機 │、前輪框、鋁合金側支│
    │      │車                │架、後照鏡、大燈殼、│
    │      │                  │方向燈 (前、後)汽缸 │
    │      │                  │、汽缸頭、曲軸、排氣│
    │      │                  │管等                │
    ├───┼─────────┼──────────┤
    │  五  │丁○○            │車殼、碟盤、前避震、│
    │      │車號M8M-385重型機 │方向燈、後照鏡、手把│
    │      │車                │握套、排氣管、引擎整│
    │      │                  │理、汽缸、鋁合金三角│
    │      │                  │台等                │
    ├───┼─────────┼──────────┤
    │  六  │壬○○            │車殼、引擎箱、汽缸頭│
    │      │車號M8J-323重型機 │及前、後避震器等    │
    │      │車                │                    │
    ├───┼─────────┼──────────┤
    │  七  │ 甲○○           │車殼、煞車拉桿、後照│
    │      │ 車號CX9-099重型機│鏡、後避震、排氣管、│
    │      │ 車               │汽缸頭、大燈、汽缸、│
    │      │                  │引擎整理、鋁合金三角│
    │      │                  │台等                │
    └───┴─────────┴──────────┘


司法院資訊處製作；財團法人民間司法改革基金會備份。
